臺灣高等法院臺中分院刑事判決　　　　　　　　　九十一年度上訴字第一三五號
　　上　訴　人
　　即　被　告　己○○
　　上　訴　人
　　即　被　告　甲○○
　　共　　　同
　　指定辯護人　本院公設辯護人　丙○○
右上訴人因違反槍砲彈藥刀械管制條例等案件，不服臺灣臺中地方法院九十一年度訴
字第一二六八號中華民國九十一年六月二十一日第一審判決（起訴案號：臺灣臺中地
方法院檢察署九十一年度偵字第一三○○、二五六九號），提起上訴，本院判決如左
：
    主      文
原判決關於己○○違反槍砲彈藥刀械管制條例部分及定執行刑部分撤銷。
己○○未經許可，持有手槍，累犯，處有期徒刑陸年，併科罰金新台幣伍拾萬元，罰
金如易服勞役，以罰金總額與六個月之日數比例折算；扣案如附表一編號一、二之物
，沒收。又未經許可，持有子彈，累犯，處有期徒刑伍月，併科罰金新台幣陸萬元，
罰金如易服勞役，以銀元參佰元即新台幣玖佰元折算壹日；扣案如附表一編號三之物
，沒收。又未經許可，寄藏自動步槍，累犯，處有期徒刑參年，併科罰金新台幣貳拾
萬元，罰金如易服勞役，以罰金總額與六個月之日數比例折算；扣案如附表一編號四
至九之物，均沒收。又未經許可，持有可發射子彈具有殺傷力之改造槍枝，累犯，處
有期徒刑壹年，併科罰金新台幣拾萬元，罰金如易服勞役，以銀元參佰元即新台幣玖
佰元折算壹日；扣案如附表一編號十、十一之物，均沒收。
其他上訴駁回。
己○○撤銷改判部分與上訴駁回部分，應執行有期徒刑拾年陸月，併科罰金新台幣捌
拾萬元，罰金如易服勞役，以罰金總額與六個月之日數比例折算。扣案如附表一、二
所示之物品，均沒收。
    事      實
一、己○○曾於民國八十八年間，因常業重利罪，經台灣台中地方法院以八十八年度
    訴字第一九六九號判處有期徒刑三月，如易科罰金，以參佰元折算壹日確定，甫
    於八十九年一月二十八日易科罰金執行完畢。
二、己○○明知制式槍砲、彈藥業經主管機關公告列管，未經中央主管機關許可，不
    得持有，竟於八十八年七月間，在台中市○○路與自由路口，以新台幣（下同）
    二十萬元之代價，向姓名年籍不詳綽號「水哥」之成年男子，購買具有殺傷力之
    奧地利製ＧＬＯＣＫ一九型口徑九ｍｍ制式半自動手槍（含彈匣，槍枝管制編號
    ：0000000000）一支、印尼製口徑九ｍｍ之制式半自動手槍子彈三十
    顆（其中擊發十八顆，業經擊發滅失）後，未經許可非法持有前開制式槍彈，己○○原將前開制式手槍一支及剩餘之制式子彈十二顆，放置於台中縣太平市○○○街一三巷三○號住處，未幾，又轉而將其埋藏於住處附近土地公廟之空地，時
    至八十九年間，因涉嫌妨害自由等案件，經臺灣臺中地方法院發佈通緝，於逃亡
    期間，乃於九十年二月間將前開制式槍彈取出，隨身攜帶持有，以備不時之需。
    迄於九十年十二月底，在台中市○○路與民生北路口，己○○將前開制式槍彈，
    委託甲○○暫時代為保管，甲○○明知己○○所委託保管之物品為經主管機關公
    告列管之槍彈，未經中央主管機關許可，不得受託寄藏，竟仍接受己○○之委託
    ，將己○○以報紙包裹再以裝置洋酒使用之絨布袋包裝之前開制式槍彈，寄藏於
    台中市○區○○街與武德街其不詳姓名年籍綽號「阿牛」之不知情友人所經營之
    檳榔攤內；嗣於九十一年一月九日凌晨零時三十分許，在台中市○區○○街與武
    德街口之前開以鐵皮屋搭建之檳榔攤內，為警查獲己○○（當時冒名乙○○）、
    甲○○，並扣得己○○所有如附表一編號一、二所示之槍枝、子彈。
三、己○○另明知制式子彈亦經主管機關公告列管，未經中央主管機關許可，竟於八
    十六年間，在不詳處所，接受不詳姓名年籍綽號「黑人」之成年男子所交付之具
    有殺傷力之口徑九ｍｍ制式半自動手槍子彈七十三顆，未經許可非法持有前開制
    式子彈，並將之放置於台中縣太平市○○○街一三巷三○號住處。嗣於九十一年
    二月一日，經警借提己○○，己○○乃在有偵查權之機關或公務員尚未發覺犯罪
    前，主動供述其持有前開子彈之事實，帶警方前往台中縣太平市○○○街一三巷
    三○號其住處，當場起獲己○○所有如附表一編號三所示之子彈，並接受裁判。
四、又己○○明知林天助（已歿）所持有具殺傷力如附表一編號四至九所示之槍枝、
    子彈，係經主管機關公告列管之制式槍枝、子彈，未經中央主管機關許可，不得
    受託寄藏，竟於九十年一月底，在台中市○○路附近，接受林天助之委託，將前
    開制式槍彈寄藏於台中市○○○路與向上路口附近之不詳處所，九十年一月底，
    再將前開制式槍彈分別持往台中縣太平市○○○街一三巷三○號其住處及台中市
    ○○○街與河北東街口旁廢棄之鐵皮屋內寄藏。嗣於九十一年二月一日，經警借
    提己○○，己○○乃在有偵查權之機關或公務員尚未發覺犯罪前，主動供述其持
    有前開槍枝、子彈、彈匣之事實，帶同警方前往台中縣太平市○○○街一三巷三
    ○號其住處，當場起獲己○○受託寄藏如附表一編號六、七、八、九所示之子彈
    。復前往台中市○○○街與河北東街口旁廢棄之鐵皮屋內，當場起獲己○○受託
    寄藏如附表一編號四、五所示之槍枝、子彈，並接受裁判。
五、己○○明知改造槍枝、彈藥亦經主管機關公告列管，未經中央主管機關許可，竟
    於九十年一月初，在不詳處所，接受林天助所交付之可發射子彈、具有殺傷力之
    如附表一編號十所示之改造手槍一支、如附表一編號十一所示之土造子彈，未經
    許可非法持有前開可發射子彈、具有殺傷力之改造槍彈，作為防身使用，隨後並
    將之埋藏於台中縣龍井鄉麗水村大肚溪出水口鐵塔下草叢內；嗣於九十一年四月
    十二日，經警借提己○○，己○○乃在有偵查權之機關或公務員尚未發覺犯罪前
    ，主動供述其持有前開槍枝、子彈之事實，帶同警方前往前開處所，當場起獲己○○持有如附表一編號十、十一所示之槍枝、子彈並接受裁判。
六、己○○因妨害自由等案件，遭法院發佈通緝期間，為逃避警方之查緝，竟與不詳
    姓名年籍綽號「眼鏡」之成年男子基於共同變造國民身分證之犯意聯絡，於八十
    九年十二月間，在台中市○○○路某處，由己○○提供其個人照片，而姓名年籍
    不詳綽號「眼鏡」之成年男子即將該照片換貼於來源不明之「乙○○」國民身分
    證上，變造完成後，姓名年籍不詳綽號「眼鏡」之成年男子即於九十年二月間，
    在台中市○○路附近，將變造完成之「乙○○」國民身分證交付與己○○隨身攜
    帶，用以應付警方之查緝，供為行使之用，迄於九十一年一月九日凌晨零時三十
    分許，己○○在台中市○區○○街與武德街口之檳榔攤內為警循線查獲後，即冒
    用「乙○○」之名義，向員警提出前開變造「乙○○」名義之國民身分證加以行
    使，足以生損害於乙○○之名譽及戶政機關對於戶籍管理之正確性。又己○○另
    基於行使偽造私文書及偽造署押之犯意，接續於九十一年一月八日凌晨零時三十
    分許，在台中市警察局第三分局之「搜索扣押筆錄」上，冒用「乙○○」之名義
    ，偽造「乙○○」名義之署押一枚、按捺指印一枚；復於九十一年一月九日凌晨
    零時五十分許，接續冒用「乙○○」之名義應訊，並在「台中市警察局第三分局
    立德所第一次偵訊筆錄」上，偽造「乙○○」名義之署押二枚、按捺指印二枚，
    在「煙毒證物袋」上，偽造「乙○○」名義之署押一枚、按捺指印三枚；再於九
    十一年一月九日十時四十五分許，在「台中市警察局第三分局第二次偵訊筆錄」
    上，偽造「乙○○」名義之署押二枚、按捺指印十一枚，在「查獲現場照片」上
    ，偽造「乙○○」名義之署押一枚、按捺指印一枚，在「台中市警察局第三分局
    扣押物品目錄表」上，偽造「乙○○」名義之署押一枚、按捺指印一枚，在「尿
    液採集紀錄表」上，偽造「乙○○」名義之署押一枚、按捺指印一枚，同時在具
    有私文書性質之「逮捕通知書」上，冒用「乙○○」名義，偽造「乙○○」名義
    之署押一枚、按捺指印一枚，並交付台中市警察局第三分局行使，以表示「乙○○」名義之人已接獲通知遭警察機關依法逕行逮捕之意，並在「尿液檢驗代號與
    真實姓名對照表」上，按捺指印一枚；復於九十一年一月九日二十一時五十二分
    許，在「臺灣臺中地方法院檢察署訊問筆錄」上，冒用「乙○○」名義應訊，偽
    造「乙○○」名義之署押一枚，於九十一年一月二十三日十一時五十分許，在「
    臺灣臺中地方法院檢察署訊問筆錄」上，偽造「乙○○」名義之署押一枚，足以
    生損害於乙○○之名譽及偵查機關對於犯罪偵查之正確性。嗣經警將己○○之指
    紋卡片送請內政部警政署刑事警察局以電腦輸入比對結果，始獲悉己○○冒名應
    訊之情，並扣得己○○持以行使之前開變造「乙○○」名義之國民身分證一張。
七、案經台中市警察局移送及台中市警察局第三分局報告臺灣臺中地方法院檢察署檢
    察官偵查起訴。
    理      由
一、訊據上訴人即被告（以下稱被告）己○○，對於右揭時地，未經許可持有如犯罪
    事實二所示之制式槍彈、持有如犯罪事實三所示制式子彈、寄藏如犯罪事實四所
    示之制式槍彈、持有如犯罪事實五所示之改造槍彈、及事實六之行使變造國民身
    分證、行使偽造「乙○○」名義之逮捕通知書及偽造「乙○○」名義之署押等情
    ，均坦承不諱，並有台中市警察局第三分局立德派出所第一次、第二次偵訊筆錄
    各一份（見九十一年度偵字第一三○○號偵查卷第一二頁、第一三至一五頁）、
    搜索扣押筆錄一份（見九十一年度偵字第一三○○號偵查卷第三一頁反面）、煙
    毒證物袋一份（見九十一年度偵字第一三○○號偵查卷第三六頁）、查獲現場照
    片二份（見九十一年度偵字第一三○○號偵查卷第四一頁）、扣押物品目錄表一
    份（見九十一年度偵字第一三○○號偵查卷第四三頁）、尿液採集紀錄表一份（
    見九十一年度偵字第一三○○號偵查卷第四八頁）、逮捕通知書一份（見九十一
    年度偵字第一三○○號偵查卷第六九頁）、尿液檢驗代號與真實姓名對照表一份
    （見九十一年度偵字第一三○○號偵查卷第五○頁）、臺灣臺中地方法院檢察署
    訊問筆錄二份（見九十一年度偵字第一三○○號偵查卷第八四頁、第九一頁）、
    現場照片十八張（見九十一年度偵字第一三○○號偵查卷第一四二至一四四頁、
    第二一三至二一五頁、九十一年度偵字第二五六九號偵查卷第一七至一八頁、第
    二三至二四頁）在卷可稽，並有扣案之變造國民身分證一張（檢附於九十一年度
    偵字第一三○○號偵查卷證物袋內）及附表一所示之槍枝、子彈等，可資佐證。
    而扣案如附表一編號一、二所示之制式槍彈，經送請內政部警政署刑事警察局鑑
    驗結果，制式手槍（槍枝管制編號：0000000000）一支，認係奧地利
    製ＧＬＯＣＫ一九型口徑九ｍｍ（九×一九）之制式半自動手槍，具完整之裝填
    、閉鎖和擊發裝置，機械性能良好，可擊發子彈，認具殺傷力；而子彈十二顆（
    其中三顆，業經試射滅失），認均係印尼製口徑九ｍｍ之制式半自動手槍彈，均
    具殺傷力，此有內政部警政署刑事警察局九十一年一月二十四日（九十一）刑鑑
    字第一二七○三號函（見九十一年度偵字第一三○○號偵查卷第一一九至一二○
    頁）在卷可稽；扣案如附表一編號三至九所示之槍枝、子彈，經送請內政部警政
    署刑事警察局鑑驗結果，制式Ｍ一六步槍（槍枝管制編號：000000000
    0）一支，認係ＣＯＬＴ廠授權菲律賓製Ｍ一六Ａ一口徑五‧五六ｍｍ全自動步
    槍，機械性能良好，可擊發子彈認具殺傷力；制式Ｍ一六步槍子彈九十三顆（其
    中一顆，業經試射滅失），認均係口徑五‧五六ｍｍ步槍彈，均具殺傷力；制式
    九○手槍子彈七十三顆（其中三顆，業經試射滅失），認均係口徑九ｍｍ制式半
    自動手槍彈，均具殺傷力；制式九○達姆彈一顆，認係口徑九ｍｍ制式半自動手
    槍中空彈，具殺傷力；制式三八○子彈四十顆（其中三顆，業經試射滅失），認
    均係口徑○‧三八○吋制式半自動手槍彈，均具殺傷力；制式三八○達姆彈十五
    顆，認均係口徑○‧三八○吋半自動手槍中空彈，均具殺傷力；制式九○、三八
    ○彈匣二個，認均係半自動手槍用彈匣，經實際裝填，均可裝填口徑○‧三八○
    吋子彈，此有內政部警政署刑事警察局九十一年三月五日刑鑑字第○九一○○二
    七九六五號函在卷可稽；扣案如附表一編號十、十一所示之槍枝、子彈，經送請
    內政部警政署刑事警察局鑑驗結果，改造手槍（槍枝管制編號：0000000
    000）一支，認係仿ＢＥＲＥＴＴＡ廠半自動手槍製造之金屬玩具手槍換裝土
    造金屬槍管改造而成，機械性能良好，可擊發子彈，認具殺傷力；而土造子彈五
    顆，認係由長約一七‧一ｍｍ之土造金屬彈殼加裝直徑約八‧八ｍｍ土造金屬彈
    頭組合而成之土造子彈，採樣二顆試射結果，一顆可擊發，認具殺傷力，一顆無
    法擊發，認不具殺傷力，此有內政部警政署刑事警察局九十一年五月十三日刑鑑
    字第○九一○○九○一六二號函（見偵查卷第二四九至二五四頁），在卷可稽。
    再者，被告己○○於九十一年一月九日於台中市警察局第三分局所捺印之指紋卡
    片，經送請內政部警政署刑事警察局輸入電腦比對結果，確與被告己○○之指紋
    卡檔案相符，此有內政部警政署刑事警察局九十一年一月二十四日（九十一）刑
    紋字第一七五四五號鑑驗書（參照九十一年度偵字第一三○○號偵查卷第一二一
    頁）在卷可參。被告己○○自白供述與事實相符，應堪置信。本件事證已臻明確
    ，被告己○○犯行，洵堪認定。
二、訊據被告甲○○則矢口否認有何未經許可非法寄藏制式槍彈之犯行，辯稱：那是
    己○○交給伊的，叫伊拿去朋友的檳榔攤放，當時用報紙包起來，伊不知道裡面
    是槍枝，是警察查出來的時候，伊才知道是槍枝云云。經查：被告己○○於偵查
    中供稱：「我是因為妨害自由案被臺中地院通緝，：：後來我遇到甲○○，他知
    道我有槍，跟我說通緝中帶槍很危險，我就交給他幫我保管，他拿到查獲地那是
    一個檳榔攤，我也不知道。他（指被告甲○○）有告訴我他要拿去用，到底要用
    什麼他沒有明說，但我告訴他你可以拿去嚇嚇別人，但若鬧出死傷就不干我的事
    ，我也不知道他拿手槍要作什麼，這是我交給他二天後他在電話中告訴我的。」
    （見九十一年度偵字第一三○○號偵查卷第一七三頁）、「（被告甲○○寄藏的
    槍彈）是我交給他的。（被告甲○○）剛開始沒有說，後來跟我說他要用，我有
    跟他說要用的話小心點，他應該是沒有拿去使用，因我交給他時是槍一把、子彈
    十二發，查獲時也是這樣，我是在九十年十二月底在台中市○○路及民生北路口
    交給甲○○。」等語（見九十一年度偵字第一三○○號偵查卷第一七九頁），證
    人鄭俊杰於警詢中亦證稱：「該手槍與子彈是甲○○及乙○○（即被告己○○冒
    用之名）兩人於九十一年元月八日十九時許兩人到我的檳榔攤內放的。」等語（
    見九十一年度偵字第一三○○號偵查卷第二三頁正面），而被告甲○○於偵查中
    供稱：「在九十一年一月八日查獲前一天，在檳榔攤的附近，他叫我幫他保養槍
    管，我就收下幫他上油保養，保養後就將它放在檳榔攤，我有叫他自己去拿。」
    等語（見九十一年度偵字第一三○○號偵查卷第一八三頁），又證人戊○○於本
    院證稱：我認識甲○○，約認識好幾年了，知道甲○○曾經替別人保管槍枝和子
    彈，是聽甲○○說的，他說有人拿槍枝寄放在他那裡等語（見本院卷第七四頁）
    。顯見被告甲○○確有為被告己○○寄藏前開槍、彈之行為，被告甲○○所辯，
    顯係事後卸責之詞，要難採信。本件事證已臻明確，被告甲○○犯行，亦堪認定
    。
三、核被告己○○未經許可，持有具有殺傷力之奧地利製ＧＬＯＣＫ一九型口徑九ｍ
    ｍ制式半自動手槍（含彈匣，槍枝管制編號：0000000000）一支、印
    尼製口徑九ｍｍ之制式半自動手槍子彈十二顆之行為，係犯槍砲彈藥刀械管制條
    例第七條第四項之未經許可持有制式手槍罪、同條例第十二條第四項之未經許可
    持有子彈罪，被告己○○一行為，同時觸犯未經許可持有制式手槍罪及未經許可
    持有子彈罪，為想像競合犯，應依刑法第五十五條之規定，從一重之未經許可持
    有制式手槍罪論處。又被告己○○未經許可，持有具有殺傷力之口徑九ｍｍ制式
    半自動手槍子彈七十三顆，係犯槍砲彈藥刀械管制條例第十二條第四項之未經許
    可持有子彈罪。又被告己○○未經許可，受託寄藏菲律賓製Ｍ一六Ａ一型口徑五
    ‧五六ｍｍ制式全自動步槍（槍枝管制編號：0000000000）一支（含
    彈匣二個）、口徑五‧五六ｍｍ制式Ｍ一六步槍子彈九十三顆、具有殺傷力之口
    徑九ｍｍ制式九○達姆彈一顆、口徑○‧三八吋制式三八○半自動手槍子彈四十
    顆、口徑○‧三八吋制式三八○達姆彈十五顆、制式九○、三八○半自動手槍用
    彈匣二個，係犯槍砲彈藥刀械管制條例第七條第四項之未經許可寄藏自動步槍罪
    、同條例第十二條第四項之未經許可持有子彈。被告己○○一行為，同時觸犯未
    經許可寄藏制式自動步槍罪及未經許可寄藏子彈罪，為想像競合犯，應依刑法第
    五十五條之規定，從一重之未經許可寄藏制式自動步槍罪論處。又被告己○○未
    經許可，持有可發射子彈、具有殺傷力之仿ＢＥＲＥＴＴＡ廠半自動手槍製造之
    改造手槍（槍枝管制編號：0000000000）一支、土造子彈四顆（原查
    獲五顆，因其中一顆於鑑定試射結果，無法擊發，認不具殺傷力），係犯槍砲彈
    藥刀械管制條例第十一條第四項之未經許可持有改造槍枝罪、第十二條第四項之
    未經許可持有子彈罪。被告己○○一行為，同時觸犯未經許可持有改造手槍罪及
    未經許可持有子彈罪，為想像競合犯，應依刑法第五十五條之規定，從一重之未
    經許可持有改造手槍罪論處。另被告己○○與不詳姓名年籍綽號「眼鏡」之成年
    男子，基於共同變造國民身分證之犯意聯絡，由被告己○○交付照片，而由不詳
    姓名年籍綽號「眼鏡」之成年男子將被告己○○之照片換貼在來源不明之乙○○
    國民身分證上，完成變造後，交付被告己○○行使，以應付警方查緝，被告己○○嗣於遭警查獲之際，進而提出前開變造國民身分證加以行使，以冒用「乙○○
    」名義，足以生損害於乙○○之名譽及戶政機關對於戶籍管理之正確性，核其所
    為，係犯刑法第二百十六條、第二百十二條之行使變造國民身分證罪。至於前開
    乙○○之國民身分證係乙○○遭竊或遺失之贓物之情，被告己○○供稱並不知悉
    其來源，亦無相關事證足以佐證被告己○○知贓之情事，自難另論以收受贓物之
    犯行，附此敘明。被告己○○與不詳姓名年籍綽號「眼鏡」之成年男子間，顯有
    共同變造國民身分證之犯意聯絡及行為分擔，為共同正犯。被告己○○共同變造
    國民身分證之低度行為，應為行使變造國民身分證之高度行為所吸收，不另論處
    。又被告己○○基於行使偽造私文書及偽造署押之犯意，冒用「乙○○」之名義
    應訊，於台中市警察局第三分局之「搜索扣押筆錄」、「台中市警察局第三分局
    立德所第一次偵訊筆錄」、「煙毒證物袋」、「台中市警察局第三分局第二次偵
    訊筆錄」、「查獲現場照片」、「台中市警察局第三分局扣押物品目錄表」、「
    尿液採集紀錄表」、「尿液檢驗代號與真實姓名對照表」、「臺灣臺中地方法院
    檢察署訊問筆錄」上，接續偽造「乙○○」名義之署押，並按捺指印；並在具有
    私文書性質之「逮捕通知書」上，冒用「乙○○」名義，偽造「乙○○」名義之
    署押、按捺指印，交付台中市警察局第三分局行使，以表示「乙○○」名義之人
    已接獲通知遭警察機關依法逕行逮捕之意，足以生損害於乙○○之名譽及偵查機
    關對於犯罪偵查之正確性；核其所為，係犯刑法第二百十六條、第二百十條之行
    使偽造私文書罪、第二百十七條之偽造署押罪。被告己○○在同一案件中基於一
    個冒名應訊之單一犯意，接續偽造「乙○○」名義署押之行為，其時間密接，侵
    害同一法益，各行為之獨立性薄弱，應屬數個舉動之接續施行，應為接續犯。又
    被告己○○偽造署押，係偽造私文書之階段行為；而偽造私文書之低度行為，亦
    為行使偽造私文書之高度行為所吸收，均不另論處。按「逮捕通知書」，係用以
    表示被告己○○業已接獲警察機關告知依法逕行逮捕之意，足以為一定之意思表
    示，具有私文書之性質，公訴人對於被告己○○在「逮捕通知書」偽造「乙○○
    」名義之署押、按捺指印之行為，僅論以偽造署押罪，尚有未洽，惟因公訴人已
    就偽造署押之階段行為起訴，則行使偽造私文書之行為，應為起訴效力所及，本
    院自得併予審判，該部分起訴法條併予變更，併此敘明。被告己○○所犯行使變
    造國民身分證罪與行使偽造私文書罪二者間，具有方法、結果之牽連關係，為牽
    連犯，應依刑法第五十五條之規定，從一重之行使偽造私文書罪論處。至於被告
    己○○所犯未經許可持有制式手槍罪、未經許可持有子彈罪、未經許可寄藏自動
    步槍罪、未經許可持有改造手槍罪及行使偽造私文書罪五者間，犯意個別，行為
    互殊，侵害法益亦異，應予分論併罰。另查被告己○○曾於八十八年間，因常業
    重利罪，經台灣台中地方法院以八十八年度訴字第一九六九號判處有期徒刑三月
    ，如易科罰金，以參佰元折算壹日確定，甫於八十九年一月二十八日易科罰金執
    行完畢，此有臺灣高等法院被告全國前案紀錄表、臺灣高等法院檢察署刑案紀錄
    簡覆表各一份在卷為憑。被告己○○前受有期徒刑之執行完畢後，五年以內再犯
    如事實四、五、六之有期徒刑以上之各罪，為累犯，均應依刑法第四十七條之規
    定，各加重其刑。次按槍砲彈藥刀械管制條例之未經許可，持有槍枝、子彈等罪
    ，均為繼續犯，在持有行為繼續中，均屬犯罪行為之繼續。是被告己○○雖在前
    開有期徒刑執行完畢之前，即已持有如事實二之手槍、子彈及事實三之子彈，惟
    其在前開有期徒刑執行完畢後，猶繼續持有，仍應有累犯之適用，並均加重其刑
    。又被告己○○對於事實三、四、五之犯行，係在有偵查權之機關或公務員尚未
    發覺前，因警方借提偵查另案而主動向警方供述該部分之犯罪事實，並帶同警方
    起出前述槍彈而報繳，業據證人即台中市警察局第三分局刑事小隊長張文立證述
    在卷（見本院卷七六至七八頁），其復接受裁判，符合槍砲彈藥刀械管制條例第
    十八條第一項前段自首報繳之要件，應依法減輕其刑，此部分並先加後減之。被
    告甲○○未經許可，受託寄藏具有殺傷力之奧地利製ＧＬＯＣＫ一九型口徑九ｍ
    ｍ制式半自動手槍（含彈匣，槍枝管制編號：0000000000）一支、印
    尼製口徑九ｍｍ之制式半自動手槍子彈十二顆，係犯槍砲彈藥刀械管制條例第七
    條第四項之未經許可寄藏制式手槍罪、同條例第十二條第四項之未經許可寄藏子
    彈罪。被告甲○○一行為，同時觸犯未經許可寄藏制式手槍罪及未經許可寄藏子
    彈罪，為想像競合犯，應依刑法第五十五條之規定，從一重之未經許可寄藏制式
    手槍罪論處。原審就被告己○○違反槍砲彈藥刀械管制條例部分，以其罪證明確
    ，予以論罪科刑，固非無見，惟查：其中如事實二、三部分，原審疏未論以累犯
    ；如事實四部分，原判決事實、理由均認被告己○○所寄藏之槍枝為制式全自動
    步槍，惟主文竟諭知「未經許可，寄藏手槍，：：」，不無主文與事實、理由矛
    盾之違法；如事實三、四、五部分，原審漏未審酌被告係自首之情形，均有未洽
    ，自屬無可維持。被告己○○上訴指摘原判決此部分不當，非無理由，應由本院
    將此部分撤銷改判。爰審酌被告己○○犯罪之動機、目的、手段，其擁有槍、彈
    之數量非少，對於社會治安及民眾生命安全，危害非輕，惟未持以犯案，且已將
    其持有或寄藏之槍、彈自首報繳，並坦承犯行，犯後態度尚佳等犯罪之一切情狀
    ，量處如主文第二項所示之刑，並諭知罰金易服勞役之折算標準。被告己○○行
    使偽造文書部分、被告甲○○部分，原審以罪證明確，就被告己○○行使偽造私
    文書部分，依刑法第二十八條、第二百十六條、第二百十條、第二百十二條、第
    五十五條、第四十七條、罰金罰鍰提高標準條例第一條前段，審酌犯罪之一切情
    狀，量處被告己○○有期徒刑八月，並依刑法第二百十九條、第三十八條第一項
    第二款宣告如附表二所示之署押及扣案之變造「乙○○」名義之國民身分證上己○○照片一張沒收；就被告甲○○部分，依槍砲彈藥刀械管制條例第七條第四項
    、刑法第十一條前段、第四十二條第二項、罰金罰鍰提高標準條例第二條，審酌
    一切情狀，量處被告甲○○有期徒刑五年六月，併科罰金新台幣十萬元，並諭知
    罰金易服勞役之折算標準，扣案之制式半自動手槍一支及制式子彈九顆依刑法第
    三十八條第一項第一款諭知沒收，認事用法，均無不合，量刑亦屬妥適。被告己○○此部分之上訴，並未具體指摘原判決有何違法或不當之處；被告甲○○仍執
    前詞，否認犯罪，亦無可採，被告等此部分之上訴均無理由，應予駁回。被告己○○撤銷改判部分及上訴駁回部分所處之刑，應合併定其應執行刑，並諭知罰金
    易服勞役之折算標準。
四、扣案如附表一所示之槍枝、子彈，係屬違禁物，不問屬於被告己○○、甲○○與
    否，除部分子彈於鑑定時試射，業已滅失，及一顆無法擊發，不具殺傷力，不予
    沒收外，爰依刑法第三十八條第一項第一款之規定，併予諭知沒收。
據上論結，應依刑事訴訟法第三百六十八條、第三百六十九條第一項前段、第三百六
十四條、第二百九十九條第一項前段，槍砲彈藥刀械管制條例第七條第四項、第十一
條第四項、第十二條第四項、第十八條第一項前段，刑法第十一條前段、第五十五條
、第四十七條、第四十二條第二項、第三項、第五十一條第五款、第七款、第三十八
條第一項第一款，罰金罰鍰提高標準條例第二條，判決如主文。
本案經檢察官丁○○到庭執行職務。
中      華      民      國　    九十一     年     十      月     三　　 日
                                臺灣高等法院臺中分院刑事第五庭
                                      審判長法　官  袁　從　楨
                                            法  官  姚  勳  昌
                                            法　官　郭　同　奇
右正本證明與原本無異。
如不服本判決應於收受送達後十日內向本院提出上訴書狀，其未敘述上訴之理由者並
得於提起上訴後十日內向本院補提理由書（均須按他造當事人之人數附繕本）。
                                            書記官  陳  玫  伶
中      華      民      國　    九十一     年     十      月     四 　　日
附錄論罪科刑法條：
槍砲彈藥刀械管制條例第七條：
未經許可，製造、販賣或運輸火砲、肩射武器、機關槍、衝鋒槍、卡柄槍、自動步槍
、普通步槍、馬槍、手槍或各類砲彈、炸彈、爆裂物者，處死刑、無期徒刑或七年以
上有期徒刑；處徒刑者，併科新台幣三千萬元以下罰金。
未經許可，轉讓、出租、或出借前項所列槍砲、彈藥者，處無期徒刑或五年以上有期
徒刑，併科新台幣一千萬元以下罰金。
意圖供自己或他人犯罪之用，而犯前二項之罪者，處死刑或無期徒刑；處徒刑者，併
科新台幣五千萬元以下罰金。
未經許可，持有、寄藏或意圖販賣而陳列第一項所列槍砲、彈藥者，處五年以上有期
徒刑，併科新台幣一千萬元以下罰金。
第一項至第三項之未遂犯罰之。
槍砲彈藥刀械管制條例第十一條：
未經許可，製造、販賣或運輸第四條第一項第一款所稱其他可發射金屬或子彈具有殺
傷力之各式槍砲者，處五年以上有期徒刑，併科新台幣一千萬元以下罰金。
未經許可，轉讓、出租或出借前項所列槍砲者，處三年以上十年以下有期徒刑，併科
新台幣七百萬元以下罰金。
意圖供自己或他人犯罪之用，而犯前二項之罪者，處無期徒刑或七年以上有期徒刑，
併科新台幣一千萬元以下罰金。
未經許可，持有、寄藏或意圖販賣而陳列第一項所列槍砲者，處一年以上七年以下有
期徒刑，併科新台幣七百萬元以下罰金。
第一項至第三項之未遂犯罰之。
槍砲彈藥刀械管制條例第十二條：
未經許可，製造、販賣或運輸子彈者，處一年以上七年以下有期徒刑，併科新台幣五
百萬元以下罰金。
未經許可，轉讓、出租或出借子彈者，處六月以上五年以下有期徒刑，併科新台幣三
百萬元以下罰金。
意圖供自己或他人犯罪之用，而犯前二項之罪者，處三年以上十年以下有期徒刑，併
科新台幣七百萬元以下罰金。
未經許可，持有、寄藏或意圖販賣而陳列子彈者，處五年以下有期徒刑，併科新台幣
三百萬元以下罰金。
第一項至第三項之未遂犯罰之。
                                                                        Ｒ
附表一：
┌──┬────────────────┬────┬──────────┐
│編號│ 應     沒     收     之     物 │數    量│備                註│
├──┼────────────────┼────┼──────────┤
│  一│奧地利製GLOCK一九型九ｍｍ制式半 │    一支│槍枝管制編號：一一○│
│    │自動手槍（含彈匣）              │        │0000000      │
├──┼────────────────┼────┼──────────┤
│  二│印尼製口徑九ｍｍ制式半自動手槍子│    九顆│查獲十二顆，其中三顆│
│    │彈                              │        │於鑑定時試射滅失。  │
├──┼────────────────┼────┼──────────┤
│  三│口徑九ｍｍ制式半自動手槍子彈    │  七十顆│查獲七十三顆，其中三│
│    │                                │        │顆於鑑定時試射滅失。│
├──┼────────────────┼────┼──────────┤
│  四│菲律賓製Ｍ一六Ａ一型口徑五‧五六│    一支│槍枝管制編號：一一○│
│    │ｍｍ制式全自動步槍（含彈匣二個）│        │0000000      │
├──┼────────────────┼────┼──────────┤
│  五│口徑五‧五六ｍｍ制式Ｍ一六步槍子│九十二顆│查獲九十三顆，其中一│
│    │彈                              │        │顆於鑑定時試射滅失。│
│    │                                │        │                    │
├──┼────────────────┼────┼──────────┤
│  六│口徑九ｍｍ制式九○達姆彈        │    一顆│              │
├──┼────────────────┼────┼──────────┤
│  七│口徑○‧三八吋制式三八○半自動手│三十七顆│查獲四十顆，其中三顆│
│    │槍子彈                          │        │於鑑定時試射滅失。  │
├──┼────────────────┼────┼──────────┤
│  八│口徑○‧三八吋制式三八○達姆彈  │  十五顆│                    │
├──┼────────────────┼────┼──────────┤
│  九│制式九○、三八○半自動手槍用彈匣│    二個│均可裝填口徑○‧三八│
│    │                                │        │○吋之子彈。        │
├──┼────────────────┼────┼──────────┤
│  十│仿BERETTA廠半自動手槍製造之改造 │    一支│槍枝管制編號：一一○│
│    │手槍                            │        │0000000      │
├──┼────────────────┼────┼──────────┤
│十一│土造子彈                        │    三顆│查獲五顆，鑑定時採樣│
│    │                      │        │試射二顆，其中一顆試│
│    │                                │        │射滅失；一顆無法擊發│
│    │                                │        │，不具殺傷力。      │
└──┴────────────────┴────┴──────────┘
附表二：
┌──┬───────────┬────┬────┬──────────┐
│編號│　　項          目    │偽造「徐│按捺指印│備　　　　　　　　註│
│    │                      │永福」名│        │                    │
│    │                      │義之署押│        │                    │
├──┼───────────┼────┼────┼──────────┤
│  一│台中市警察局第三分局  │一枚    │一枚    │                    │
│    │搜索扣押筆錄          │        │        │                    │
├──┼───────────┼────┼────┼──────────┤
│  二│台中市警察局立德派出所│二枚    │二枚    │                    │
│    │第一次偵訊筆錄        ││        │                    │
├──┼───────────┼────┼────┼──────────┤
│  三│煙毒證物袋            │一枚    │三枚    │                    │
├──┼───────────┼────┼────┼──────────┤
│  四│台中市警察局立德派出所│二枚    │十一枚  │                    │
│    │第二次偵訊筆錄        │        │        │                    │
├──┼───────────┼────┼────┼──────────┤
│  五│查獲現場照片          │一枚    │一枚    │                    │
├──┼───────────┼────┼────┼──────────┤
│  六│台中市警察局第三分局  │一枚    │一枚    │                    │
│    │扣押物品目錄表        │        │        │                    │
├──┼───────────┼────┼────┼──────────┤
│  七│尿液採集紀錄表        │一枚    │一枚    │                    │
├──┼───────────┼────┼────┼──────────┤
│  八│逮捕通知書            │一枚    │一枚    │足以為一定之意思表示│
│    │                      │        │        │，具有私文書之性質  │
├──┼───────────┼────┼────┼──────────┤
│  九│尿液檢驗代號與真實姓名│無      │一枚    │                    │
│    │對照表                │        │        │                    │
└──┴───────────┴────┴────┴──────────┘
                                                                      Ｒ
